臺灣屏東地方法院刑事判決　　　　　　　　　　　　　九十二年度訴字第六九號
　　公　訴　人　臺灣屏東地方法院檢察署檢察官
　　被　　　告　甲○○
右列被告因違反毒品危害防制條例案件，經檢察官提起公訴（九十二年度毒偵字第一
三四六號），及移
審判程序，判決如左：
     主  文
甲○○連續施用第一級毒品，累犯，處有期徒刑拾月，扣案之第一級毒品海洛因含袋
重肆捌點參捌公克、含有不可析離之第一級毒品海洛因殘渣之吸管陸支、分裝袋玖只
均沒收銷毀之，香菸半支、吸管壹支均沒收；又連續施用第二級毒品，累犯，處有期
徒刑肆月，扣案之第二級毒品安非他命含袋重貳點貳公克、含有不可析離之第二級毒
品安非他命殘渣之吸食器壹組均沒收銷毀之，磅秤壹臺、酒精燈壹組均沒收；應執行
有期徒刑壹年，第一級毒品海洛因含袋重肆捌點參捌公克、含有不可析離之第一級毒
品海洛因殘渣之吸管陸支、分裝袋玖只，及第二級毒品安非他命含袋重貳點貳公克、
含有不可析離之第二級毒品安非他命殘渣之吸食器壹組均沒收銷毀之，香菸半支、吸
管壹支、磅秤壹臺、酒精燈壹組均沒收。
     事  實
一、甲○○前因施用毒品案件，經臺灣高等法院高雄分院依職權送觀察、勒戒後，認
    無繼續施用毒品之傾向，由該院於民國八十七年十一月十七日以八十七年度上易
    字第一六四二號判決免刑確定。再於八十八年間，因施用毒品案件，經本院裁定
    送觀察、勒戒後，因有繼續施用毒品傾向，一方面再經本院裁定送強制戒治，一
    方面則經臺灣屏東地方法院檢察署檢察官以八十八年度偵字第五五八四號起訴，
    而為本院以八十八年度訴字第二０四號判處有期徒刑六月確定，於八十九年十月
    六日執行完畢（構成累犯）。其後甲○○因強制戒治執行滿三月後，戒治處所認
    無繼續戒治必要，報由臺灣屏東地方法院檢察署檢察官聲請本院裁定停止強制戒
    治，經本院以八十八年度毒聲字第二一一０號裁定停止強制戒治，所餘戒治期間
    付保護管束，於八十九年二月十八日保護管束期滿。詎甲○○猶不知警惕，基於
    施用第一級、第二級毒品之概括犯意，自九十二年八月八日晚間六時許（起訴書
  誤繕為八月九日下午二時許）起回溯七十二小時內之某時起，至九十三年三月九
    日中午十二時二十分許起回溯七十二小時內之某時止，在其位於屏東縣高樹鄉○
    ○村○○路七號住處內，以將第一級毒品海洛因摻入香菸、第二級毒品安非他命
    置於吸食器內，再以火燒烤而產生煙霧之方式，分別施用第一級毒品海洛因、第
    二級毒品安非他命多次，嗣為警於：（一）、九十二年八月八日晚間六時許，在
    同鄉○○村○○○道路查獲，並扣得第一級毒品海洛因含袋重四十五點七六公克
    、第二級毒品安非他命含袋重二點三公克（嗣因鑑驗滅失０點一公克）、含有不
    可析離之第一級毒品海洛因殘渣之吸管六支、分裝袋九只，及含有不可析離之第
    二級毒品安非他命殘渣之吸食器一組、暨其所有、預備供施用第二級毒品安非他
    命所用之磅秤一臺、酒精燈一組；（二）九十三年三月九日中午十二時二十分許
    ，在同鄉○○路二巷三三之一號「高樹電子遊藝場」內查獲，並扣得第一級毒品
    海洛因含袋重二點六二公克，及其所有、預備供施用第一級毒品海洛因所用之香
    菸半支、吸管一支。
二、案經高雄縣警察局岡山分局報請臺灣屏東地方法院檢察署檢察官偵查起訴，
    及屏東縣警察局里港分局報請同署檢察官移送併案審理。
     理  由
一、右開事實，業據被告甲○○於本院審理時坦承不諱，並有前揭查獲之物扣案可稽
    ，且該扣案物中之白粉、白色晶體，經送驗結果確分別為第一級毒品海洛因、第
    二級毒品安非他命無訛，有法務部調查局第000000000號、第0000
    00000號鑑定通知書，及高雄醫學大學附設中和紀念醫院九十二年十一月二
    十五日第九二一一—一０六號檢驗報告各一紙附卷可佐，又被告為警查獲所採集
    尿液，經送驗結果，呈甲基安非他命及嗎啡陽性反應，有長榮大學九十二年十月
    十六日確認報告、屏東縣衛生局九十三年三月十八日屏縣衛檢六字第九三００九
    四號煙毒及麻醉藥品類委託檢驗結果通知書各一紙附卷可證，堪認被告上開自白
    確與事實相符，足以採信。又被告前因施用毒品案件，經臺灣高等法院高雄分院
    依職權送觀察、勒戒後，認無繼續施用毒品之傾向，由該院於民國八十七年十一
    月十七日以八十七年度上易字第一六四二號判決免刑確定，再於八十八年間，因
    施用毒品案件，經本院裁定送觀察、勒戒後，因有繼續施用毒品傾向，經臺灣屏
    東地方法院檢察署檢察官起訴後，為本院以八十八年度訴字第二０四號判處有期
    徒刑六月確定，於八十九年十月六日執行完畢等情，有臺灣屏東地方法院檢察署
    刑案資料查註紀錄表、臺灣高等法院被告全國前案紀錄表各一份在卷足憑，其三
    犯施用毒品，罪證明確，應予依法論科。
二、查海洛因、安非他命分別為毒品危害防制條例第二條第二項第一款、第二款規定
    之毒品，是被告所為，係犯同條例第十條第一項、第二項之施用第一級、第二級
    毒品罪。被告持有第一級、第二級毒品之低度行為，應為施用之高度行為所吸收
    ，不另論罪。被告所為多次施用第一級、第二級毒品行為，均時間緊接，所犯罪
    名相同，顯係出於概括之犯意為之，均為連續犯，爰各依刑法第五十六條之規定
    以一罪論，並加重其刑。被告所犯上開二罪間，犯罪各別，罪名不同，應分論併
    罰。被告有事實欄所載論罪科刑執行之情形，有臺灣屏東地方法院檢察署刑案資
    料查註紀錄表及臺灣高等法院被告全國前案紀錄表各一紙在卷可查，其受有期徒
    刑執行完畢後，五年之內再犯有期徒刑以上刑之本罪，為累犯，應依刑法第四十
    七條規定分別遞加重其刑。公訴人雖未就被告自九十二年八月八日晚間六時許起
    ，至九十三年三月九日中午十二時二十分許起回溯七十二小時內之某時間之犯行
    提起公訴，惟此部分分核與已起訴之部分，有連續犯之裁判上一罪關係，為起訴
    效力所及，本院自應併予審理。爰審酌被告已有施用毒品之前案紀錄，又再非法
    施用足以導致精神障礙及生命危險之第一級、第二級毒品，及其犯罪之動機、目
    的、犯罪後坦承犯行，態度尚佳等一切情狀，分別量處如主文所示之刑，並定其
    應執行之刑。
三、被告於九十二年八月八日晚間六時許，為警查獲扣案之吸管六支、分裝袋九只，
    均含有不可析離之第一級毒品海洛因殘渣，而吸食器一組則含有不可析離之第二
    級毒品安非他命殘渣，分別有高雄醫學大學附設中和紀念醫院九十二年十一月二
    十五日第九二一一—一二六號、第九二一一—一二七號、第九二一一—一二四號
    檢驗報告各一紙在卷可稽，自應分別視為第一級、第二級毒品，連同扣案之海洛
    因含袋重四八點三八公克、第二級毒品安非他命含袋重二點二公克（因鑑驗所耗
    損之０點一公克，因已滅失，自無庸宣告沒收銷毀之），均應依毒品危害防制條
    例第十八條第一項前段規定予以沒收銷毀。至扣案之香菸半支、吸管壹支係供被
    告預備施用第一級毒品所用，磅秤一臺、酒精燈一組則係供被告預備施用第二級
    毒品所用，且均為被告所有，已如前述，均應依刑法第三十八條第一項第二款規
    定宣告沒收。
據上論斷，應依刑事訴訟法第二百九十九條第一項前段、第二百七十三條之一，毒品
危害防治條例第十條第一項、第二項、第十八條第一項前段，刑法第十一條前段、第
五十六條、第四十七條、第五十一條第五款、第三十八條第一項第二款，判決如主文
。
本案經檢察官林津鋒到庭執行職務。
中      華      民      國      九十三      年      五    月    十七    日
                                      臺灣屏東地方法院刑事第一庭
                                          法  官  林世民
右正本證明與原本無異。
如不服本判決應於收受本判決送達後十日內向本院提出上訴書狀，其未敘述上訴理由
者，並得於提起上訴後十日內向本院補提理由書狀（均須按他造當事人之人數附繕本
 ）「切勿逕送上級法院」
                                    書記官   張儷薾
中    華    民    國     九十三      年      五      月       十七      日
附錄論罪科刑法條：
毒品危害防制條例第十條
施用第一級毒品者，處六月以上五年以下有期徒刑。
施用第二級毒品者，處三年以下有期徒刑。
